Ministères chargés de la Reconstruction et de l'Urbanisme, puis de la Construction, puis de l'Équipement: archives du service des travaux topographiques, dites "Cartothèque de la Reconstruction" (1941-1980).
Archives nationales
- Plans pliés, 20130290/133-20130290/481; Environ 8000 unités matérielles papier
  - Seine-Maritime, 20130290/446-20130290/453
    - Saint-J -Y, 20130290/453
      - Sainte-Adresse, 1947; 20130290/453; 1/2000
        Contient un fond de plan topographique dressé par M. BABEAU
      - Sanvic, 1946; 20130290/453; 1/2000
        Le dossier Sanvic provenant de l’article 19770686/29 a été intégré au versement 20130290 car manquant
      - Sotteville-lès-Rouen, 1954; 20130290/453; 1/2000
        Le dossier Sotteville-lès-Rouen provenant de l’article 19770686/30 a été intégré au versement 20130290 car manquant
        Contient un plan topographique régulier dressé par P. JARRE
      - Yainville, 1948; 20130290/453; 1/2000
        Le dossier Yainville provenant de l’article 19770686/29 a été intégré au versement 20130290 car manquant
  - Deux-Sèvres, 20130290/454-20130290/455
    - B-T, 20130290/454
    - Niort, 20130290/455
  - Somme, 20130290/456-20130290/457
    - Ab-Am, 20130290/456
    - Au-V, 20130290/457
      - Rethonvillers, 1942; 20130290/457; 1/2000
        Le dossier Rethonvillers provenant de l’article 19770686/30 a été intégré au versement 20130290 car manquant
        Contient un fond de plan topographique dressé par M. DRON
  - Tarn, 20130290/458-20130290/459
    - A-G, 20130290/458
      Contient notamment un dossier Bassin des Cammazes et un dossier Bassin de Saint Férréol classés à la lettre B
      - Albi, 1956; 20130290/458; 1/500
        Le dossier Albi provenant de l’article 19770686/30 a été intégré au versement 20130290 car manquant
        Contient un plan topographique régulier dressé par MM. DESCAMPS et MERCIER
    - L-S, 20130290/459
      Contient notamment un dossier Barrage de Laouzas classé à la lettre L
  - Tarn-et-Garonne, 20130290/460
    Contient les dossiers classés de la lettre B à la lettre V
  - Var, 20130290/461-20130290/464
    - A-C, 20130290/461
      Contient notamment un dossier Chantier de Cuers Pujet-Ville classé à la lettre C
    - D-Pr, 20130290/462
      Contient notamment un dossier Chantier Ollioules, Six-Fours-la-Seyne classé à la lettre O
    - Pu-Sa, 20130290/463
      Contient notamment un dossier Sainte-Maxime vide
    - Se-V, 20130290/464
  - Vaucluse, 20130290/465-20130290/466
    - A-B, 20130290/465
    - C-V, 20130290/466
  - Vendée, 20130290/467-20130290/469
    - A-C, 20130290/467
      Contient notamment un dossier Barrage de l’Angle Guignard, un dossier Barrage d’Apremont et un dossier Barrage de Mervent classés à la lettre B, ainsi que deux dossiers Côte vendéenne classés à la lettre C
    - F-P, 20130290/468
      - Ile de Noirmoutier, 1951; 20130290/468; 1/5000
        Le dossier Ile de Noirmoutier provenant de l’article 19770686/30 a été intégré au versement 20130290 car manquant
        Contient un plan cartographique dressé par M. PILLOT
    - R-T, 20130290/469
  - Vienne, 20130290/470-20130290/471
    - C-M, 20130290/470
      Contient notamment un dossier Chantier de Montmorillon classé à la lettre M
      - Chauvigny, 1949; 20130290/470; 1/2000
        Le dossier Chauvigny provenant de l’article 19770686/31 a été intégré au versement 20130290 car manquant
        Contient un plan topographique régulier dressé par M. LEHNER
    - P, 20130290/471
      - Poitiers, 1944-1955; 20130290/471
        - [1944-1955], 20130290/471; 1/5000
          Le dossier [1944-1955] (Poitiers) provenant de l’article 19770686/30 a été intégré au versement 20130290 car manquant
        - 1945-1955, 20130290/471; Contient un plan incomplet: manque sept coupures sur dix; 1/2000
          Le dossier 1945-1955 (Poitiers) provenant de l’article 19770686/30 a été intégré au versement 20130290 car manquant
          Contient un plan topographique régulier dressé par M. GIRAULT
      - Port-de-Piles, 1945; 20130290/471; 1/2000
        Le dossier Port-de-Piles provenant de l’article 19770686/31 a été intégré au versement 20130290 car manquant
  - Haute-Vienne, 20130290/472-20130290/474
    - A-I, 20130290/472
      - Ambazac, 1954; 20130290/472; 1/5000
        Le dossier Ambazac provenant de l’article 19770686/31 a été intégré au versement 20130290 car manquant
        Contient un plan topographique régulier dressé par M. PIMPAUD
      - Bellac, 1946; 20130290/472; 1/2000
        Le dossier Bellac provenant de l’article 19770686/32 a été intégré au versement 20130290 car manquant
        Contient un plan topographique régulier dressé par M.CHAUVEAU
      - Châteauneuf-la-Forêt, 1948; 20130290/472; 1/2000
        Le dossier Châteauneuf-la-Forêt provenant de l’article 19770686/32 a été intégré au versement 20130290 car manquant
        Contient un plan topographique régulier dressé par G. LUCAN
      - Eymoutiers, 1957; 20130290/472; 1/2000
        Le dossier Eymoutiers provenant de l’article 19770686/33 a été intégré au versement 20130290 car manquant
        Contient un plan topographique régulier dressé par MM. PASQUALINI et DUCOUX
    - Le-Li, 20130290/473
      - Le-Palais-sur-Vienne, 1951; 20130290/473; 1/5000
        Le dossier Le-Palais-sur-Vienne provenant de l’article 19770686/31 a été intégré au versement 20130290 car manquant
      - Limoges, 1951; 20130290/473; 1/1000
        Le dossier Limoges provenant de l’article 19770686/31 a été intégré au versement 20130290 car manquant
    - N-S, 20130290/474
      - Nexon, 1949; 20130290/474; 1/2000
        Le dossier Nexon provenant de l’article 19770686/31 a été intégré au versement 20130290 car manquant
      - Saint-Junien, 1946; 20130290/474; 1/2000
        Le dossier Saint-Junien provenant de l’article 19770686/32 a été intégré au versement 20130290 car manquant
        Contient un plan topographique régulier dressé par M. CHAUVEAU
      - Saint-Yrieix-la-Perche, 20130290/474
        - 1947-1948, 20130290/474; 1/2000
          Le dossier 1947-1948 (Saint-Yrieix-la-Perche) provenant de l’article 19770686/31 a été intégré au versement 20130290 car manquant
        - 1956, 20130290/474; 1/20000
          Le dossier 1956 (Saint-Yrieix-la-Perche) provenant de l’article 19770686/31 a été intégré au versement 20130290 car manquant
        - 1958, 20130290/474; 1/2000
          Le dossier 1958 (Saint-Yrieix-la-Perche) provenant de l’article 19770686/31 a été intégré au versement 20130290 car manquant
          Contient un plan topograhique régulier dressé par M. PIMPAUD, il s’agit de la mise à jour du plan de 1947-1948
      - Solignac Le Vigen, 1948; 20130290/474; 1/2000
        Le dossier Solignac Le Vigen provenant de l’article 19770686/31 a été intégré au versement 20130290 car manquant
  - Vosges, 20130290/475-20130290/477
    - B-Epinal (1943-1955), 20130290/475
    - Epinal (1956-1969)-R, 20130290/476
      Contient notamment un dossier Chantier de Gérardmer classé à la lettre G
      - Epinal, 1956; 20130290/476; 1/1000
        Le dossier 1956 (Epinal) provenant de l’article 19770686/33 a été intégré au versement 20130290 car manquant
        Contient un plan topographique régulier dressé par M. FULPIN
    - S-V, 20130290/477
      - Remiremont, [1944-1955]; 20130290/477; 1/1000
        Le dossier Remiremont provenant de l’article 19770686/33 a été intégré au versement 20130290 car manquant
        Contient un plan masse dressé par M. VANNSON
  - Territoire de Belfort, 20130290/478-20130290/479
    - B, 20130290/478
    - C-V, 20130290/479
  - Yonne, 20130290/480-20130290/481
    - A -Saint-Fa, 20130290/480
    - Saint-Fl -V, 20130290/481
      Contient notamment un dossier Villeneuve sur Yonne vide
- Cartes à fenêtre, 20130290/482-20130290/499; microforme
  Microfiches montées sur carton reproduisant en miniature les plans topographiques réguliers des communes françaises. Les plans topographiques sont reproduits au moyen d’un procédé photomécanique et miniaturisés sous la forme de cartes à fenêtre.
  Seuls sont conservés en intégralité les départements allant de l’Ain à l’Hérault.
  - Ain, Aisne, Allier (...-C), 20130290/482
  - Allier (D-...), Alpes de Haute-Provence, Hautes-Alpes, Alpes-Maritimes (...-Cag), 20130290/483
  - Alpes-Maritimes (Can-...), Ardèche, Ardennes (...-Fa), 20130290/484
  - Ardennes (Fl-...), 20130290/485
  - Ariège, Aube, Aude, Aveyron (...-D), 20130290/486
  - Aveyron (E-...), Bouches-du-Rhône (...-Mari), 20130290/487
  - Bouches-du-Rhône (Mars-...), Calvados (...-Caen), 20130290/488
  - Calvados (Caen et environs-Tilly-la-Campagne), 20130290/489
  - Calvados (Tilly-sur-Seulles-...), Cantal, Charente-Maritime (...-Saint-Georges-de-Didonne), 20130290/490
  - Charente-Maritime (Saint-Georges-d’Oléron-...), Cher, Corrèze, Corse (...-M), 20130290/491
  - Corse (O-...), Côte-d’Or, Côtes-d’Armor [anc. Côtes-du-Nord] (...-S), 20130290/492
  - Côtes-d’Armor [anc. Côtes-du-Nord] (T-...), Creuse, Dordogne, Doubs (...-Me), 20130290/493
  - Doubs (Mo-...), Drôme, Eure (...-Li), 20130290/494
  - Eure (Lo-...), Eure-et-Loir, Finistère (...-Ch), 20130290/495
  - Finistère (Cl-...), Gard (...-La), 20130290/496
  - Gard (Le-...), Haute-Garonne, Gironde (...-Lac), 20130290/497
  - Gironde (Lan-...), Hérault, Ile-et-Vilaine, Loire-Atlantique, Manche, Bas-Rhin, 20130290/498
  - Seine-Maritime, Var, Vosges, Territoire de Belfort, Val-de-Marne, 20130290/499
- Cartes nationales et départementales de la France métropolitaine, 20130290/500-20130290/501
  - Cartes de la France métropolitaine, [1958-1966]; 20130290/500; 10 planches papier; 1/500000
    Planches dressées par le Ministère de la Construction
  - Départements de la France métropolitaine, 1968-1975; 20130290/501; Les départements suivants sont manquants: Alpes-de-Haute-Provence, Charente-Maritimes, Oise, Orne, Pyrénées Orientales, Savoie, Seine, Yvelines, Var, Vaucluse, Territoire de Belfort, Essone, Hauts-de-Seine, Seine-Saint-Denis, Val-de-Marne, Val-d’Oise. papier
    Cartes dressées par le Service du cadastre. Géographie administrative, voies de communication (autoroutes, routes, chemins de fer), cours d’eau (rivières, lacs, étangs, canaux).
- Outils de gestion et de diffusion, 20130290/502-20130290/510
  Les différents outils de gestion et de diffusion du service topographique témoignent de son activité (gestion, diffusion et commercialisation des plans), et surtout, font référence à des plans aujourd’hui disparus.
  registre; fichier
  - Registres, 1941-1975; 20130290/502-20130290/504
    Trois registres indiquant la liste des plans disponibles, les plans sont classés par département, puis par commune.
    - 1941-1965, 20130290/502
    - 1941-[1975], 20130290/503
    - 1941-[1975]. Seconde édition, 20130290/504
  - Fichier, 20130290/505-20130290/510
    Contient des fiches de localisation des plans par départements et par communes, au sein des magasins du producteur.
    - Ain- Côte-d’Or, 20130290/505
    - Côtes-du-Nord- Loiret, 20130290/506
    - Haute-Savoie- Morbihan, 20130290/507
    - Moselle- Haut-Rhin, 20130290/508
    - Rhône- La Réunion, 20130290/509
  - Répertoires, 1941-[1980]; 20130290/510
    Contient deux cahiers de localisation des plans, portant la mention "archives"; documentation sur le service technique de l’urbanisme concernant l’exécution des plans, des prises de vues aériennes, les publications en vente.